【裁判字號】    92,再微,2
【裁判日期】    920929
【裁判案由】    再審之訴
【裁判全文】
臺灣基隆地方法院民事裁定  九十二年度再微字第二號
    再審原  告  甲○○
    訴訟代理人  牟光先律師
    再審被  告  乙○○
右當事人間請求給付會款事件，再審原告對於本院九十一年度基小字第八三一號確定
判決及九十二年度小上字第四號確定裁定提起再審之訴，本院合議庭裁定如左：
    主      文
再審之訴駁回。
再審訴訟費用新臺幣壹仟壹佰零貳元由再審原告負擔。
    理      由
一、按「再審之訴，應於三十日之不變期間內提起。前項期間，自判決確定時起算。
    但再審之理由知悉在後者，自知悉時起算。」，民事訴訟法第五百條第一項、第
    二項分別定有明文（此為再審原告起訴時之原條文）。又「再審之訴不合法者，
    法院應以裁定駁回之。」，民事訴訟法第四百三十六條之三十二第四項、第五百
    零二條第一項亦定有明文。
二、本件再審原告係對於「本院九十一年度基小字第八三一號確定判決及九十二年度
    小上字第四號確定裁定」提起「再審之訴」，惟查：本院九十一年度基小字第八
    三一號確定判決及九十二年度小上字第四號裁定係於民國（下同）九十二年三月
    二十一日確定，業經本院調卷核閱明確，再審原告遲至九十二年五月八日始提起
    本件「再審之訴」，顯已逾三十日之不變期間，是本件再審之訴顯不合法，自應
    由本院以裁定駁回之。
三、又「對於小額程序之第一審判決，提起上訴或抗告，經以上訴或抗告無理由為駁
    回之裁判者，不得更以同一理由提起再審之訴或聲請再審。」，民事訴訟法第四
    百三十六條之三十一亦定有明文。本件再審原告主張之事由（即指再審被告已於
    九十二年一月十五日、在基隆地方法院檢察署檢察官偵辦該署九十一年度偵字第
    四五九三號李台生詐欺案時，自承：伊積欠再審被告之會款，再審被告已自李台
    生處按月收取，故再審被告之債權早已消滅云云），早已在其提起上訴時主張過
    ，亦有原確定判決影本在卷可稽，是依上開規定，再審原告不得更以同一理由提
    起再審之訴。茲再審原告更以同一理由提起本件再審之訴，顯違上開規定，亦不
    合法，併予敘明。
四、本件再審訴訟費用為新臺幣一千一百零二元，應由再審原告負擔，爰確定如主文
    第二項所示。
五、據上論結，本件再審之訴為不合法，依民事訴訟法第四百三十六條之三十二第四
    項、第五百零二條第一項、第五百零五條，第四百三十六條之三十二第一項、第
    四百三十六條之十九第一項，第九十五條、第七十八條，裁定如主文。
中      華      民      國    九十二    年      九      月    二十九    日
                              民事庭審判長法    官  林  金  發
                                          法    官  林  李  達
                                          法    官  楊  皓  清
右為正本，係照原本作成。
對本裁定不得抗告。
中      華      民      國    九十二    年      九      月    二十九    日
                                        法院書記官  溫  麗  燕


司法院資訊處製作；財團法人民間司法改革基金會備份。
